臺灣高雄地方法院刑事判決　　　　　　100年度審訴字第742號
公　訴　人　臺灣高雄地方法院檢察署檢察官
被　　　告　洪哲夫
上列被告因違反毒品危害防制條例案件，經檢察官提起公訴（10
0年度毒偵字第763號、第1391號），由本院合併審理，被告就被
訴事實為有罪之陳述，經告知簡式審判程序之旨，並聽取被告與
公訴人之意見後，本院合議庭裁定由受命法官獨任進行簡式審判
程序，本院判決如下：
    主  文
洪哲夫犯如附表所示之肆罪，各處如附表所示之刑。應執行有期
徒刑貳年貳月。
    事  實
一、洪哲夫前於民國94年間，因施用毒品案件，經本院以94年度
    毒聲字第2026號裁定送觀察、勒戒後，因無繼續施用毒品之
    傾向，於94年10月6 日執行完畢釋放，並經臺灣高雄地方法
    院檢察署檢察官以94年度毒偵字第6053號為不起訴處分確定
    。又因施用毒品案件，經本院以95年度簡字第6420號判決判
    處有期徒刑4 月確定，於96年5 月10日縮刑期滿執行完畢。
    復於96年、97年間，因施用毒品案件，分別經本院以96年度
    簡字第7706號、97年度簡字第555 號、97年度審簡字第1120
    號、97年度審簡字第2592號、97年度審簡字第4200號判決，
    各判決有期徒刑5 月、4 月、5 月、6 月、5 月，上開案件
    嗣經裁定應執行有期徒刑11月（指判決有期徒刑5 月、4 月
    、5 月部分）及9 月（指判決有期徒刑6 月、5 月部分）確
    定，接續執行，於98年8 月27日縮短刑期假釋付保護管束，
    於98年11月24日保護管束期滿、假釋未經撤銷視為執行完畢
    。
二、詎洪哲夫仍不知戒絕毒癮，明知海洛因、甲基安非他命分係
    屬毒品危害防制條例第2 條第2 項第1 款、第2 款所定之第
    一級、第二級毒品，不得持有、施用，竟基於施用第一級毒
    品海洛因之犯意，於附表編號1 、編號3 所示時地，以上開
    各編號所示方式，施用第一級毒品海洛因各1 次；另基於施
    用第二級毒品甲基安非他命之犯意，於附表編號2 、編號4
    所示時地，以上開各編號所示方法，施用第二級毒品甲基安
    非他命各1 次，嗣經警分別查獲（施用時間、地點、方式、
    查獲時地，均如附表所示）。
三、案經高雄市政府警察局、鳳山分局先後移送臺灣高雄地方法
    院檢察署檢察官偵查起訴。
    理  由
一、被告洪哲夫所犯係死刑、無期徒刑、最輕本刑為3 年以上有
    期徒刑以外之罪，其於準備程序就前揭被訴事實為有罪之陳
    述，經受命法官告知簡式審判程序之旨，並聽取其與公訴人
    意見後，本院認無不得或不宜改依簡式審判程序進行之處，
    爰依刑事訴訟法第273 條之1 第1 項、第284 條之1 ，裁定
    本件由受命法官獨任進行簡式審判程序，合先敘明。
二、上揭事實，業據被告於本院審理時坦承不諱，且其先後2 次
    為警採集尿液，檢驗結果均呈嗎啡即海洛因代謝物及甲基安
    非他命陽性反應，此有高雄市立凱旋醫院及臺灣檢驗科技股
    份有限公司出具之濫用藥物尿液檢驗報告（檢體編號分別為
    ：L4-066號、341 號）共2 紙在卷可稽。被告上開自白與事
    實相符，自可採為認定事實之證據，其確有如附表編號1 至
    編號4 所示施用毒品之犯行，均堪認定。
三、按毒品危害防制條例於92年7 月9 日修正公布，自93年1 月
    9 日施行，其中第20條、第23條將施用毒品之刑事處遇程序
    ，區分為「初犯」及「5 年內再犯」、「5 年後再犯」，依
    其立法理由之說明：「初犯」，經觀察、勒戒或強制戒治後
    ，應為不起訴處分或不付審理之裁定；經觀察、勒戒或強制
    戒治執行完畢釋放後，「5 年內再犯」者，因其再犯率甚高
    ，原實施之觀察、勒戒及強制戒治既已無法收其實效，爰依
    法追訴或裁定交付審理。至於經觀察、勒戒或強制戒治執行
    完畢釋放後，「5 年後再犯」者，前所實施之觀察、勒戒或
    強制戒治已足以遮斷其施用毒品之毒癮，為期自新及協助其
    斷除毒癮，仍適用「初犯」規定，先經觀察、勒戒或強制戒
    治之程序。從而依修正後之規定，僅限於「初犯」及「5 年
    後再犯」二種情形，始應先經觀察、勒戒或強制戒治程序。
    倘被告於5 年內已再犯，經依法追訴處罰，縱其第3 次（或
    第3 次以上）再度施用毒品之時間，在初犯經觀察、勒戒或
    強制戒治執行完畢釋放5 年以後，已不合於「5 年後再犯」
    之規定，且因已於「5 年內再犯」，顯見其再犯率甚高，原
    實施觀察、勒戒或強制戒治，已無法收其實效，即應依該條
    例第10條處罰（最高法院95年第7 次刑事庭會議決定意旨、
    95年度臺非字第65號刑事判決意旨參照）。查本件被告因施
    用毒品案件，有事實欄所載經觀察、勒戒及法院判刑執畢等
    情形，此有臺灣高等法院被告前案紀錄表1 份在卷可按，其
    於觀察勒戒執行完畢釋放後5 年內已再犯施用毒品之情事，
    揆諸上揭說明，雖本次施用毒品之犯行距初犯經觀察勒戒執
    行完畢釋放日已逾5 年，仍應依法論罪科刑。
四、核被告就附表編號1 、編號3 所為，均係犯毒品危害防制條
    例第10條第1 項施用第一級毒品罪；就附表編號2 、編號4
    所為，則均係犯同條例第10條第2 項施用第二級毒品罪。被
    告持有第一、二級毒品進而施用，持有之低度行為各為施用
    之高度行為所吸收，均不另論持有毒品之罪。被告所犯上開
    4 罪，時間有異，犯意各別，行為互殊，應予分論併罰。又
    被告前有如事實欄所載犯罪科刑及執行情形，有上開前案紀
    錄表在卷可按，其於受徒刑執行完畢後，5 年以內故意再犯
    本件有期徒刑以上之4 罪，均為累犯，應依刑法第47條第1
    項規定，各加重其刑。本院審酌被告前因施用毒品案件經觀
    察、勒戒及多次經法院判刑且執畢，仍未能徹底戒絕毒品，
    復犯附表所示之罪，顯見其無戒毒悔改之意，有入監矯治之
    必要：惟念其犯後坦承犯行，及施用毒品乃戕害自身健康，
    尚未直接危害他人，反社會性不高等一切情狀，分別量處如
    主文所示之刑，並定其應執行刑，以資懲儆。
據上論斷，應依刑事訴訟法第273 條之1 第1 項、第299 條第1
項前段，毒品危害防制條例第10條第1 項、第2 項，刑法第11條
前段、第47條第1 項、第51條第5 款，判決如主文。
本案經檢察官余彬誠到庭執行職務。
中    華    民    國   100    年    5     月    11    日
                  刑事第十庭  法  官  楊佩蓉
以上正本證明與原本無異。
如不服本判決應於收受送達後10日內向本院提出上訴書狀，並應
敘述具體理由；如未敘述上訴理由者，應於上訴期間屆滿後20日
內向本院補提理由書（均須按他造當事人之人數附繕本）「切勿
逕送上級法院」。
中    華    民    國   100    年    5     月    11    日
                              書記官  陳蓉柔
附錄本案判決論罪科刑法條：
毒品危害防制條例第10條
施用第一級毒品者，處6 月以上5 年以下有期徒刑。
施用第二級毒品者，處3 年以下有期徒刑。
附表
┌──┬────┬─────┬─────┬──────────┬─────────┬──────┐
│編號│犯罪時間│犯罪地點  │犯罪方法  │查獲時地            │所犯之罪及宣告刑  │  本院案號  │
│    │        │          │          │                    │                  │（偵查案號）│
├──┼────┼─────┼─────┼──────────┼─────────┼──────┤
│ 1  │99年11月│高雄市小港│以將海洛因│於99年11月22日下午5 │洪哲夫犯施用第一級│100 年度審訴│
│    │22日上午│區○○街49│置於鋁箔紙│時5 分，在前開住處，│毒品罪，累犯，處有│字第942 號（│
│    │10時許  │號住處內  │上點火燒烤│因另涉槍砲、毒品等案│期徒刑拾月。      │100 年度毒偵│
│    │        │          │產生煙霧吸│件為警持搜索票執行搜│                  │字第1391號）│
│    │        │          │食之方式施│索，並徵得其同意採集│                  │            │
│    │        │          │用第一級毒│尿液送驗，檢驗結果呈│                  │            │
│    │        │          │品海洛因1 │嗎啡及甲基安非他命陽│                  │            │
│    │        │          │次        │性反應。            │                  │            │
├──┼────┼─────┼─────┼──────────┼─────────┼──────┤
│ 2  │99年11月│同上      │以將甲基安│同上                │洪哲夫犯施用第二級│同上        │
│    │22日下午│          │非他命置於│                    │毒品罪，累犯，處有│            │
│    │5 時許  │          │玻璃球吸食│                    │期徒刑陸月。      │            │
│    │        │          │器內用火燒│                    │                  │            │
│    │        │          │烤產生煙霧│                    │                  │            │
│    │        │          │吸食之方式│                    │                  │            │
│    │        │          │施用第二級│                    │                  │            │
│    │        │          │毒品甲基安│                    │                  │            │
│    │        │          │非他命1 次│                    │                  │            │
├──┼────┼─────┼─────┼──────────┼─────────┼──────┤
│ 3  │99年11月│同上      │以將海洛因│於99年11月29日下午2 │洪哲夫犯施用第一級│100 年度審訴│
│    │29日上午│          │置於鋁箔紙│時20分，在前開住處，│毒品罪，累犯，處有│字第742 號（│
│    │某時許  │          │上點火燒烤│經警持搜索票執行搜索│期徒刑拾月。      │100 年度毒偵│
│    │        │          │產生煙霧吸│，並徵得其同意採集尿│                  │字第763 號）│
│    │        │          │食之方式施│液送驗，檢驗結果呈嗎│                  │            │
│    │        │          │用第一級毒│啡及甲基安非他命陽性│                  │            │
│    │        │          │品海洛因1 │反應。              │                  │            │
│    │        │          │次        │                    │                  │            │
├──┼────┼─────┼─────┼──────────┼─────────┼──────┤
│ 4  │99年11月│同上      │以甲基安非│同上                │洪哲夫犯施用第二級│同上        │
│    │28日晚上│          │他命置於玻│                    │毒品罪，累犯，處有│            │
│    │10時許  │          │璃球吸食器│                    │期徒刑陸月。      │            │
│    │        │          │內用火燒烤│                    │                  │            │
│    │        │          │產生煙霧吸│                    │                  │            │
│    │        │          │食之方式施│                    │                  │            │
│    │        │          │用第二級毒│                    │                  │            │
│    │        │          │品甲基安非│                    │                  │            │
│    │        │          │他命1 次  │                    │                  │            │
└──┴────┴─────┴─────┴──────────┴─────────┴──────┘